---
title: "Datenanalyse_Buergerhaushalt"
author: "Anthéa von Borowski"
date: "`r Sys.Date()`"
output: pdf_document
---

```{r setup, include=FALSE}
knitr::opts_chunk$set(echo = TRUE)

rm(list = ls())
```


## Libraries

```{r libraries}

list.of.packages <- c("ggplot2", "here", "dplyr", "randomcoloR")
new.packages <- list.of.packages[!(list.of.packages %in% installed.packages()[,"Package"])]
if(length(new.packages)) install.packages(new.packages) 


for(pkg in list.of.packages){
  library(pkg, character.only = TRUE)
}

```

## Datensatz

Die verwendeten Daten wurden in `scraper.ipynb` gesammelt, mithilfe Web-Scraping Methoden.

### Daten importieren

```{r cars}

data <- as.data.frame(read.csv(here("dataset", "output.csv")))

```

### Daten bearbeiten


```{r}

data$status <- gsub("\n", "", data$status)  
data$status <- trimws(data$status)           

data$kostenneutral <- data$wirkung == "kostenneutral"
data$sparidee <- data$wirkung == "Sparidee"
data$ausgabe <- data$wirkung == "Ausgabe"
data$einnahme <- data$wirkung == "Einnahme"
```

## Plots

You can also embed plots, for example:


```{r pressure, echo=FALSE}

grouped_year <- data %>% 
  group_by(year) %>% 
  summarise(
    total = n(),
    n_wirkung_ausgabe = sum(wirkung == "Ausgabe", na.rm = TRUE) ,
    n_wirkung_neutral = sum(wirkung == "kostenneutral", na.rm = TRUE) ,
    n_wirkung_sparidee = sum(wirkung == "Sparidee", na.rm = TRUE) ,
    n_wirkung_einnahme = sum(wirkung == "Einnahme", na.rm = TRUE) ,
    
    )


grouped_year
```

```{r plots grouped_year}

par(mfrow = c(2,2))


ggplot(grouped_year, aes(x = year)) + 
    geom_bar(stat = "identity") + 
    labs(
      x = "Jahr",
      y = "Anzahl der Angeboten",
      title = "Anzahl der Angeboten bei Bürgerhaushälte zwischen 2013 und 2023"
    ) +
  theme_light() +
  scale_y_continuous(
    limits = c(0, max(grouped_year$total)),
    breaks = seq(0, max(grouped_year$total), by = 400)
  )+
  scale_x_continuous(breaks= seq(2013, 2023, by = 1))



```

## Plots

Jetzt generieren wir deskriptive Plots, um die Daten deskriptiv zu visualisieren.

### Anzahl der Angeboten pro Jahr.

```{r plot_anzahl_angebot}

par(mfrow = c(2,2))

ggplot(grouped_year, aes(x = year)) + 
    geom_bar(aes(y= n_wirkung_einnahme + n_wirkung_sparidee + n_wirkung_neutral + n_wirkung_ausgabe , fill = "Ausgabe"), stat="identity") +
    geom_bar(aes(y= n_wirkung_einnahme + n_wirkung_sparidee + n_wirkung_neutral, fill = "Kostenneutral"), stat = "identity") +
    geom_bar(aes(y= n_wirkung_einnahme + n_wirkung_sparidee, fill = "Sparidee"), stat = "identity") +
    geom_bar(aes(y= n_wirkung_einnahme, fill = "Einnahme"), stat = "identity") +
    labs(
      x = "Jahr",
      y = "Anzahl der Angeboten",
      title = "Anzahl der Angeboten bei Bürgerhaushälte zwischen 2011 und 2023 und derer Wirkung auf den Haushault",
      fill = "Legende"
    ) +
  theme_light() +
  scale_fill_manual(
    breaks = c("Ausgabe", "Kostenneutral", "Sparidee", "Einnahme"),
    values = c(
      "Ausgabe"       = "gray85",
      "Kostenneutral" = "gray65",
      "Sparidee"      = "gray45",
      "Einnahme"      = "gray25"
    ) )+
  scale_y_continuous(
    limits = c(0, max(grouped_year$total)),
    breaks = seq(0, max(grouped_year$total), by = 400)
  )+
  scale_x_continuous(breaks= seq(2011, 2023, by = 2))




```

```{r}

data$reviewed <- data$status != ""
data$considered <- data$reviewed & ! data$status %in% c("Stadt ist nicht zuständig", "vorher bereits umgesetzt")
data$refused <- data$status %in% c("Gemeinderat hat abgelehnt", "wird nicht umgesetzt")
data$accepted <- data$status %in% c("umgesetzt", "wird umgesetzt", "wurde umgesetzt", "Gemeinderat hat teilweise zugestimmt", "Gemeinderat    hat zugestimmt", "bereits teilweise umgesetzt")
data$pending <- data$status %in% c("ist offen", "wird geprüft", "Gemeinderat entscheidet später", "kein Beschluss gefasst", "")

status_year <- data[!data$pending,] %>% 
  group_by(year) %>%
  summarise(
    total = n(),
    n_reviewed = sum(reviewed == T),
    n_considered = sum(considered == T),
    n_refused = sum(refused == T),
    n_accepted = sum(accepted == T),
    n_pending = sum(pending == T),
    anteil_reviewed = mean(reviewed == T),
    anteil_considered = mean(considered == T),
    anteil_refused = n_refused / n_considered,
    anteil_accepted = n_accepted/n_considered,
    anteil_pending = n_pending/n()
  ) 


status_year
```




```{r}

ranks_topics_all <- data %>%
  count(year, topic) %>%
  mutate(
    status = "all",
    percent = n / sum(n) * 100
  ) %>%
  group_by(year) %>%
  arrange(desc(percent), .by_group = TRUE) %>%
  filter(!topic %in% c("-1", "Zusätzliche Themen")) %>%
  slice_head(n = 3) %>%
  ungroup()

ranks_topics_accepted <- data[data$accepted == TRUE,] %>%
  count(year, topic) %>%
  mutate(
    status = "accepted",
    percent = n / sum(n) * 100
  ) %>%
  group_by(year) %>%
  arrange(desc(percent), .by_group = TRUE) %>%
  filter(!topic %in% c("-1", "Zusätzliche Themen")) %>%
  slice_head(n = 3) %>%
  ungroup()

ranks_topics_refused <- data[data$refused == TRUE,] %>%
  count(year, topic) %>%
  mutate(
    status = "refused",
    percent = n / sum(n) * 100
  ) %>%
  group_by(year) %>%
  arrange(desc(percent), .by_group = TRUE) %>%
  filter(!topic %in% c("-1", "Zusätzliche Themen")) %>%
  slice_head(n = 3) %>%
  ungroup()


ranks_topics <- rbind(ranks_topics_all, ranks_topics_refused, ranks_topics_accepted)

ranks_topics <- ranks_topics %>% sort_by(ranks_topics$year)
ranks_topics$topic <- factor(ranks_topics$topic)

ranks_topics
``` 

```{r plot_status}

topic_palette <- c(
  "#A6CEE3",  # light blue
  "#FDBF6F",  # light orange
  "#B2DF8A",  # light green
  "#FB9A99",  # light red
  "#CAB2D6",  # light purple
  "#E0C1A0",  # light brown
  "#8DD3C7",  # light teal
  "#D9D9D9",  # light gray
  "#FFFFB3",  # light yellow
  "#CCEBC5",  # light mint
  "#FCCDE5",  # light pink
  "#E5D8BD"   # light beige
)



ggplot(ranks_topics, aes(x= factor(year), y = percent, fill = topic)) +
  geom_col(position = "stack") +
  facet_grid(status ~ ., scales = "fixed") +
  theme_light() +
  scale_fill_hue()

```
  


```{r}

summary(data[data$considered == T,]$rank)
summary(data[data$reviewed == T,]$rank)

reg <- glm(reviewed ~ rank + ausgabe + sparidee + einnahme, data = data, family = binomial("logit"))

exp(reg$coefficients)
summary(reg)
```

## Referenzen
Marina Neunecker - Partizipation trifft Repräsentation
Schneider - Bürgerhaushalte (VS Springer)

